

Lê xuân châu

Kỹ sư phần mềm (React.JS, Node.JS)

Mong muốn được làm việc tại Công ty trong lĩnh vực Công nghệ thông tin để tích lũy thêm nhiều kinh nghiệm xử lý công việc hiệu quả, nhanh chóng. Phát huy hết khả năng của mình đóng góp sự thành công của Công ty. Và mong muốn được trở thành nhân viên chính thức của Công ty.

- lexuanchau2001@gmail.com
- 0796504819
- https://github.com/xuanchau603
- Số 1041 Nguyễn Tất Thành, Thanh Khê , Đà Nẵng

Học vấn

ĐẠI HỌC DUY TÂN

CÔNG NGHỆ PHÂN MỀM 06/2019 - 10/2023

Tốt nghiệp loại Giỏi

Các kỹ năng

FRONT-END

- HTML/CSS(SCSS), Javascript
- BootStrap, Ant Design, React.JS, Redux

BACK-END

- Node JS(Express.JS), C#(.Net Core)

TIẾNG ANH

- Có khả năng đọc hiểu tài liệu và giao tiếp tiếng anh

Kinh nghiệm làm việc

06/2022 - 02/2023

WEBSITE BÁN MỸ PHẨM

XÂY DỰNG WEBSITE BÁN MỸ PHẨM

- Link Github: https://github.com/xuanchau603/doris-shop-react-app
- Số lượng thành viên: 01(Project tự học cá nhân), quản lý mã nguồn với github
- Công nghệ sử dụng:
- + Front-end: HTML/CSS(SCSS), JavaScript(React.JS)
- + Back-end: JavaScript(Express.JS)
- Mô tả chức năng chính:
- + CRUD user, danh mục sản phẩm, sản phẩm, khuyến mãi, đơn hàng (tải theo dữ liệu từ database MySQL)
- + Tìm kiếm sản phẩm theo danh mục sản phẩm, theo tên sản phẩm
- + Tra cứu đơn hàng theo số điện thoại mua hàng
- + Chức năng giỏ hàng, đánh giá sản phẩm
- + Chức năng thanh toán

CHỨNG CHỈ

HOẠT ĐỘNG

12/2022

Tiếng Anh(B1), Tin học văn phòng, Kỹ sư CNPM

10/2019 - 08/2022

Nhóm tình nguyện

Trưởng nhóm Câu lạc bộ CNTT, trường Đại học Duy

Tân

Tham gia cuộc thi Code War

Tham gia lập trình website của nhóm.

SỞ THÍCH

- Thích xem phim, đọc sách, chơi cầu lông...

© topcv.vn